# 新金融工具准则中的财务担保合同与预计负债有什么不同？

提问人：文浩 时间：2020-09-07 10:26:39
各位老师好，新金融工具准则中，明确了金融负债下财务担保合同的定义和范围，简单可以理解为一家公司对外提供担保，对被担保人未能按时足额偿还贷款额下的连带责任。
我看了一些已经应用新准则的上市公司，在对满足财务担保合同的处理，还是按照预计负债来处理的，其计入损益表的列报科目是营业外支出。
想请问，如果满足财务担保合同的定义，则是不是不再在《企业会计准则第 13 号——或有事项》中规范，而是在新金融工具准则中规范？即财务担保根据被担保人预期可能发生的违约概率，确认其预期信用损失，金融负债的确认，由于财政部报表格式中没有具体明确，放在其他非流动负债下列报？
请各位陈版主和各位老师指教，谢谢~

回答人：chenyiwei
在新准则下，财务担保合同相关负债虽然列报为预计负债，但其确认和计量遵循的是新金融工具准则下的预期损失模型，而不再执行或有事项准则。